Inventaris van de bestekken betreffende de Spoorwegen, 1860-1937
Nationaal Archief, Den Haag
- Bestekken van de Dienst tot aanleg van Staatsspoorwegen van het Ministerie van Binnenlandse Zaken, 1860-1893., 5.
  - Besteknrs. 1009-1040, 1889-1893; 233
    1033 onderhoud van rivierwerken en bestortingswerken behorende bij de onderbouw van de overbrugging van het Hollands Diep ten behoeve van de lijn Rotterdam-Breda, 1892
    1034 maken gebouwen, inrichtingen, overkapping, voltooien van tunnels en toegangen op het station Nijmegen ten behoeve van de lijn Arnhem-Nijmegen, 1892
    1035 maken steenbezetting op gedeelten van de berm en het talud langs de Zuidzijde van het stationsemplacement Hoek van Holland ten behoeve van de lijn Schiedam-Hoek van Holland, 1893
    1036 onderhoud van rivierwerken en bestortingswerken behorende bij de onderbouw van de overbrugging van het Hollands Diep ten behoeve van de lijn Rotterdam-Breda, 1893
    1037 maken bezinkingen en bestortingen voor de overbrugging van het Hollands Diep ten behoeve van de lijn Rotterdam-Breda, 1893
    1038 afbreken en bouwen van een gedeelte kademuur langs de spoorweghaven met bijkomende werken te Feijenoord ten behoeve van de lijn Rotterdam-Breda, 1893
    1039 maken bestortingen voor de overbrugging van het Hollands Diep ten behoeve van de lijn Rotterdam- Breda, 1893
    1040 maken waterbezorging op het station Hoek van Holland ten behoeve van de lijn Schiedam-Hoek van Holland, 1893